# Ata da reunião do dia 25/10/2024

## <a>1. Data, Horário, Duração e Local</a>

As informações sobre data, horário, duração e local estão detalhadas a seguir:

- **Data:** 25/10/2024
- **Horário de início:** 20:00
- **Duração aproximada:** 30 minutos
- **Local:** Microsoft Teams, Online


## <a>2. Participantes</a>

Segue abaixo na tabela 1 a relação de presença dos participantes.

<center>

**Tabela 1**- Participantes

| Nome                                | Presença |
| ----------------------------------- | -------- |
| Paulo Henrique Melo Souza            |    Presente     |
| Pedro Luiz           |    Presente     |
| Necivaldo Amaral           |    Presente     |
| Rodrigo Ferreira          |    Presente     |
| Weverton Rodrigues         |    Presente     |

</center>


## <a>3. Pontos de Discussão Importantes</a>



<center>

**Tabela 1**- Dúvidas

| Identificador (Dn) | Dúvida |
| :------: | :------: |
| D1 | Qual será o escopo do projeto? | 
| D2 | Como dividiremos as responsabilidades? |

_Fonte: [João Artur Leles](https://github.com/joao-artl)_

</center>


## <a>4. Decisões</a>

Após o término da reunião, foram definidas as seguintes atividades: cada membro deverá finalizar sua respectiva parte do slide, realizar uma pesquisa sobre um dos três escopos debatidos, documentá-la com uma análise preliminar dos dados coletados e preparar uma apresentação para a próxima reunião, a fim de validar os resultados obtidos. O prazo para a conclusão dessas atividades é até a próxima quinta-feira, 24 de outubro de 2024.

Dessa forma, está descrito na Tabela 2 a divisão das atividades do grupo para elaboração dos slides sobre o Kanban:

<center>

**Tabela 2**- Atividades

| Atividade | Responsável(eis) |
| :------: | :------: | 
| Introdução | Ana Carolina e Giovanni |
| Visão Geral | Danilo, Eric, Felipe, Gustavo e Paulo |
| Prós e Contras | Arthur, João e Luiz |
| Conclusão | Diego e Júlio |

_Fonte: [João Artur Leles](https://github.com/joao-artl)_

</center>

A Tabela 3 apresenta a distribuição das atividades entre os membros do grupo para a pesquisa sobre os três possíveis temas que podem ser abordados no projeto:

<center>

**Tabela 3**- Atividades

| Atividade | Responsável(eis) | 
| :------: | :------: | 
| Brainly (Estudantes da FGA e Professores da FGA) | Ana Carolina, Eric, Giovanni e Luiz |
| Enem (Estudantes do Enem e Professores do EM) | Arthur, Gustavo, João e Júlio |
| Duolingo (Professores da FGA) | Danilo, Diego, Felipe e Paulo |

_Fonte: [João Artur Leles](https://github.com/joao-artl)_

</center>

## <a>5. Gravação da Reunião</a>

<iframe width="560" height="315" src="https://www.youtube.com/embed/1ncAwEwmtT8?si=ZeTBryCmQsIVy7ND" title="YouTube video player" frameborder="0" allow="accelerometer; autoplay; clipboard-write; encrypted-media; gyroscope; picture-in-picture; web-share" referrerpolicy="strict-origin-when-cross-origin" allowfullscreen></iframe>


## <a>Histórico de Versão</a>

| Versão | Data | Data Prevista de Revisão | Descrição | Autor(es) | Revisor(es) |
| :------: | :----------: | :-----------: | :-----------: | :---------: | :---------: |
| `1.0` | 23/10/2024 | 24/10/2024 | Criação da Ata da Reunião | [João Artur Leles](https://github.com/joao-artl) | [Giovanni Giampauli](https://github.com/giovanniacg) |